# 请教陈版：股权投资核算问题

提问人：小兔皮皮 时间：2016-07-04 15:43:58
我公司与A公司签订合作协议，我公司出资 100 万元成立一家独资物业公司，占100%的股权。该物业公司对A公司的物业进行管理，我公司授权A公司对物业公司进行管理，包括人员、财务决策、日常经营等等，我公司每年收取15%的回报，其余收益和风险均有A公司承担，转让股权时按原始出资成本转让。实际上属于明股实债的性质。请问如何进行会计核算，是否属是子公司？需要并表吗？
另，我公司和A公司均为国有企业。谢谢

回答人：chenyiwei
从你说的情况看，如果该物业公司的人员、财务决策、日常经营等均由A公司主导，你公司作为名义股东仅获取固定收益，其他剩余风险和收益均归属于A，且已经约定未来退出价格按原投资额的，则可以认为该交易的实质是你公司借款给A公司，年利率 15 ％，因此你公司应按债权性投资进行核算处理（属于“贷款和应收款项”类的金融资产）。该公司不纳入你公司的合并报表范围。